【裁判字號】    90,訴,3007
【裁判日期】    901122
【裁判案由】    損害賠償
【裁判全文】
臺灣臺中地方法院民事判決  九十年度訴字第三○○七號
    原      告  穎寶企業有限公司
    法定代理人  乙○○
    被      告  甲○○
右被告因業務侵占案件，經原告提起請求損害賠償之附帶民事訴訟（九十年度附民字
字第三六八號），經本院刑事庭裁定移送前來，本院判決如左：
被告應給付原告新台幣壹佰壹拾捌萬零捌佰捌拾壹元，及自民國八十九年四月二十日
起至清償日止，按年息百分之十計算之利息。
訴訟費用由被告負擔。
本判決於原告以新台幣參拾玖萬參仟元為被告供擔保後，得假執行。但被告如於假執
行程序實施前以新台幣壹佰壹拾捌萬零捌佰捌拾壹元為原告預供擔保，得免為假執行
。
甲、原告方面：
乙、被告方面：
丙、本院依職權調閱台灣高等法院台中分院九十年上易字第二一０三號刑事卷。
一、原告起訴主張被告受僱於原告公司擔任業務經理，負責從事雜糧買賣、加工及收
    取客戶貨款等業務，於八十五年十二月間將原告公司之貨物出售客戶，合計貨款
    共為一百五十二萬三千六百十六元，其明知向客戶收取之款項，必須即時繳交原
    告，竟意圖為自己不法所有之概括犯意，連續於該月間，將其基於業務上所收受
    之上開貨款侵占入己，嗣後於八十五年十二月下旬為原告司負責人乙○○發覺此
    事，被告於八十五年十二月三十一日簽立切結書，同意自八十六年三月六日起，
    就一百五十二萬三千六百十六元侵占款項，每二個月償還十萬元，至清償完畢（
    應為八十八年九月）止，並約定利息為年息百分之十，詎被告僅清償三十四萬二
    千七百三十五元後，即未再給付，就上開侵占款項，迄今尚有一百一十八萬零八
    百八十一元尚未給付，爰依切結書之約定起訴請求被告給付積欠之一百一十八萬
    零八百八十一元及自八十九年四月二十日起，依年息百分之十計息之遲延利息。
二、經查，本件原告主張之事實業據其提出與其所述相符之還款明細及切結書為証，
    且被告所涉刑事侵占罪部分，業經本院及台灣高等法院台中分院判處應執行有期
    徒刑一年二月確定，有本院九十年易字第一七一六號及台灣高等法院台中分院九
    十年度上易字第二一０三號判決附卷可參，並經本院調取上開刑事卷宗查明屬實
    ，被告對此均不爭執，是原告主張之事實，應可認為真實。
三、從而原告依兩造切結書約定，請求被告給付未依約定清償之款項一百一十八萬零
    八百八十一元及自八十九年四月二十日起，依年息百分之十計算之利息，自有理
    由，應予准許。
四、兩造陳明願供擔保請准宣告假執行及免為假執行，均核無不合，爰分別酌定相當
    擔保金額併准許之。
五、據上論結，本件原告之訴為有理由，依民事訴訟法第七十八條、第三百九十條第
    二項、第三百九十二條，判決如主文。
中      華      民      國    九十      年     十一     月    二十二    日
                                    臺灣臺中地方法院民事第三庭
~B法      官  涂秀玲
右為正本係照原本作成
如不服本判決，應於判決送達後二十日內，向本院提出上訴狀。
中      華      民      國    九十      年     十一     月    二十二    日
~B法院書記官


司法院資訊處製作；財團法人民間司法改革基金會備份。
